臺灣士林地方法院民事裁定　　　　　　　100年度監字第127號
聲　請　人　郭明坪
上列聲請人聲請處分受監護人不動產事件，本院裁定如下：
    主  文
受監護宣告之人郭秋祥所有坐落臺北市○○區○○段一小段277
地號土地、地目：建、面積：6,399 平方公尺、權利範圍：48分
之1 ，准予變賣。變賣所得價金應存入受監護宣告之人郭秋祥於
臺灣銀行第000000000000 號帳戶。
聲請程序費用由受監護宣告之人郭秋祥之財產負擔。
    理  由
一、本件聲請意旨略以：
    (一)聲請人郭明坪為受監護宣告之人郭秋祥（男、民國○○年○
      月○○日生、身分證統一編號：Ｚ000000000號）之子，受監
      護宣告之人因罹患腦部動脈瘤破裂併水腦、急性呼吸衰竭
      等疾病，雖延醫診治仍不見起色，已達心神喪失致無法處
      理自己事務之程度，前經鈞院以99年度監宣字第129 號裁
      定宣告為受監護宣告之人，並選定聲請人郭明坪為其監護
      人、郭家銘為會同開具財產清冊之人。嗣聲請人郭明坪於
      民國99年8 月9 日向鈞院陳報受監護宣告人之財產清冊，
      業經鈞院以99年度監字第204號准予備查在案。
    (二)因受監護宣告之人郭秋祥長期昏迷在床，生活無法自理，
      需聘請專業看護給予照料，每月看護費用為新臺幣（下同
      ）32,000元，而受監護宣告之人郭秋祥之現金存款至99年
      6 月19日止尚餘1,196,238 元，預計僅得再支付3 年之看
      護費用；又受監護宣告人郭秋祥前共同繼承臺北市○○區
      ○○段一小段277 地號之土地，因該筆土地之共有人甚多
      ，且長期為第三人占有，致受監護宣告人郭秋祥無法有效
      利用該筆土地，是郭秋祥在未受監護宣告前即有出售該筆
      土地之意願，曾於92年及97年間兩度出具土地出售同意書
      ，授權他人全權處理出售事宜。現適逢買主欲購該筆土地
      ，至今已整合近九成之土地，實為出售土地之最佳時機，
      亦未違反受監護宣告人郭秋祥之意願，茲為籌措受監護宣
      告人長期之醫療、看護等費用，爰依民法第1101條第2 項
      第1 款之規定聲請許可變賣受監護宣告人郭秋祥所有之上
      開不動產等語。
二、按監護人對於受監護人之財產，非為受監護人之利益，不得
    使用、代為或同意處分。監護人為下列行為，非經法院許可
    ，不生效力：(一)代理受監護人購置或處分不動產。(二)代理受
    監護人，就供其居住之建築物或其基地出租、供他人使用或
    終止租賃。民法第1101條第1 項、第2 項定有明文。
三、本件聲請人主張上揭事實，業據提出本院99年度監宣字第12
    9 號裁定影本、土地登記謄本、健安看護中心看護費收據、
    土地出售同意書、土地買賣契約書等件為證，復經本院調閱
    99年度監字第204 號陳報財產清冊案卷查核無誤，堪信聲請
    人主張為真實。本院審酌受監護宣告人郭秋祥名下除上揭不
    動產外，尚有臺北市南港區房屋及土地7 筆、投資1 筆，本
    次聲請變賣部分僅為其中1 筆，且與他人共有，所持有應有
    部分僅48分之1 ，倘未出售亦難有單獨利用之可能，而其雖
    有100 餘萬之現金存款，得暫時支應其生活所需，惟就其長
    期照護所需仍有不敷使用之虞，況處分不動產較為費時、繁
    瑣，則聲請人預先請求准予處分以供將來所需，尚非無據，
    爰准聲請變賣上開受監護宣告之人郭秋祥所有如主文所示之
    不動產。又為保護、增進受監護宣告人之利益，及有利於監
    督監護人管理變賣財產所得之行為，爰併予諭知處分變賣不
    動產所得之價金應存入受監護宣告人名下之臺灣銀行第0000
    00000000號帳戶內，附此敘明。
四、依非訟事件法第21條第1 項、民法第1103條第1 項後段，裁
    定如主文。
中    華    民    國  100     年    7     月    13    日
                  家事庭法  官  詹朝傑
以上正本係照原本作成。
如不服本裁定，應於送達後10日內向本院提出抗告狀，並繳納抗
告費新臺幣1,000元。
中    華    民    國  100     年    7     月    18    日
                        書記官  劉雅萍